【裁判字號】    99,裁,819
【裁判日期】    990408
【裁判案由】    營業稅
【裁判全文】
最  高  行  政  法  院  裁  定
                                       99年度裁字第819號
上  訴  人  鴻基工程股份有限公司
代  表  人  甲○○
被 上訴 人  財政部臺灣省北區國稅局
代  表  人  乙○○
                          送達代收人  丙○○
上列當事人間營業稅事件，上訴人對於中華民國98年11月27日臺
北高等行政法院98年度訴字第1112號判決，提起上訴，本院裁定
如下：
    主  文
上訴駁回。
上訴審訴訟費用由上訴人負擔。
    理  由
一、按對於高等行政法院判決之上訴，非以其違背法令為理由，
    不得為之，行政訴訟法第242條定有明文。依同法第243條第
    1項規定，判決不適用法規或適用不當者，為違背法令；而
    判決有同條第2項所列各款情形之一者，為當然違背法令。
    是當事人對於高等行政法院判決上訴，如依行政訴訟法第24
    3條第1項規定，以高等行政法院判決有不適用法規或適用不
    當為理由時，其上訴狀或理由書應有具體之指摘，並揭示該
    法規之條項或其內容；若係成文法以外之法則，應揭示該法
    則之旨趣；倘為司法院解釋或本院之判例，則應揭示該判解
    之字號或其內容。如以行政訴訟法第243條第2項所列各款情
    形為理由時，其上訴狀或理由書，應揭示合於該條項各款之
    事實。上訴狀或理由書如未依此項方法表明，或其所表明者
    與上開法條規定不合時，即難認為已對高等行政法院判決之
    違背法令有具體之指摘，其上訴自難認為合法。
二、上訴人於民國93年2月10日與起造人陳冠妘簽訂合約，承攬
    興建臺北縣蘆洲市○○段342地號土地之新建工程，93年2月
    至94年10月間未依規定開立統一發票，漏報銷售額合計新臺
    幣（下同）14,931,655元，經被上訴人查獲，核定補徵營業
    稅額12,858元（上訴人於95年7月1日、96年1月5日補開發票
    4,198,323元，10,476,190元，均未含稅），並依從一重處
    所漏稅額746,582元1倍之罰鍰746,582元。上訴人就罰鍰部
    分不服，申請復查，獲追減罰鍰12,857元。上訴人仍表不服
    ，提起訴願，遭決定駁回，遂提起行政訴訟，求為判決訴願
    決定及原處分關於不利上訴人之部分均撤銷，經原審法院判
    決駁回。
三、本件上訴人對於原判決上訴，雖以該判決違背法令為由，惟
    查本院判決並非行政訴訟法第243條第1項規定所稱判決不適
    用法規或適用不當之「法規」。上訴狀所引本院71年度判字
    第1175號判決，並非判例，自不能以之作為指摘原判決違背
    法令之依據。何況觀諸該判決內容，並非如上訴人所主張係
    認營造業以「實際收受價款時」，作為開立發票之時點。又
    依「營業人開立銷售憑證時限表」規定，包作業承包工程，
    其開立統一發票報繳營業稅之時限，依其工程合約所載每期
    應收價款時為限，亦即依工程合約，承包人於其應收工程款
    請求權可以行使時，即有開立統一發票報繳營業稅之公法上
    義務，此是法律明文規定包作業依合約應收款之統一發票開
    立時間，非款項已收訖時，故雖包作業有應收款已逾應收款
    時而仍未收訖情事，亦不影響其依法應開立憑證之作為義務
    。原判決已敘明何以認定是95年6月30日而非同年11月14日
    ，為上訴人就全數工程款開立統一發票之時限，上訴狀所載
    內容就此原審已論斷者，泛言未論斷，並非具體表明合於不
    適用法規、適用法規不當、或行政訴訟法第243條第2項所列
    各款之情形，難認對該判決之如何違背法令已有具體之指摘
    。依首開規定及說明，應認其上訴為不合法。
四、據上論結，本件上訴為不合法。依行政訴訟法第249條第1項
    前段、第104條、民事訴訟法第95條、第78條，裁定如主文
    。
中    華    民    國    99    年    4     月    8     日
                    最高行政法院第五庭
                        審判長法官  黃  璽  君
                              法官  王  碧  芳
                              法官  鄭  忠  仁
                              法官  吳  東  都
                              法官  陳  金  圍
以  上  正  本  證  明  與  原  本  無  異
中    華    民    國    99    年    4     月    8     日
                              書記官  郭  育  玎


司法院資訊處製作；財團法人民間司法改革基金會備份。
